臺灣高等法院臺南分院刑事判決
　　　　　　　　　　　　　　　　94年度上訴字第517號　Ａ
上　訴　人　臺灣臺南地方法院檢察署檢察官
被　　　告　甲○○
上列上訴人因被告違反毒品危害防制條例案件，不服臺灣臺南地
方法院九十三年度訴字第一一五○號中華民國九十四年三月三十
一日第一審判決（起訴案號：臺灣臺南地方法院檢察署九十三年
度毒偵字第一七六二號）提起上訴，及臺灣臺南地方法院檢察署
檢察官移送併案（九十四年度毒偵字第七二二號），被告並就犯
罪事實為有罪之陳述，本院裁定進行簡式審判程序，判決如左：
    主  文
原判決撤銷。
甲○○連續施用第一級毒品，處有期徒刑柒月。扣案之注射針筒
伍支、分裝杓壹支、及橡皮帶壹條，均沒收。
    事  實
一、甲○○前因施用第一級毒品海洛因案件，經臺灣臺南地方法
    院先後以九十一年度毒聲字第一八五四號、九十二年度毒聲
    字第三七八號裁定送觀察勒戒、強制戒治，嗣因戒治成效經
    評定合格，認無繼續戒治之必要，經臺灣臺南地方法院依九
    十二年度毒聲字第一二○五號裁定停止戒治，所餘戒治期間
    付保護管束，甫於民國（下同）九十三年二月二十九日交付
    保護管束期滿，由臺灣臺南地方法院檢察署檢察官於九十三
    年三月九日以九十三年度戒毒偵字第六十號為不起訴處分確
    定。詎猶未戒除吸食毒品惡習，復基於概括犯意，自九十三
    年六月二十七日起至九十四年三月六日某時止，連續在其位
    於臺南市○○區○○路六段一三二號住處、臺南市安南區某
    公園內，以針筒注射或將海洛因摻入香煙吸食之方式，施用
    第一級毒品海洛因多次。嗣經警於九十三年七月二十三日前
    往甲○○前開住處執行搜索，經其同意採尿送驗，獲悉其有
    施用第一級毒品犯行，為臺灣台南地方法院檢察署檢察官偵
    查起訴，臺灣台南地方法院審理中，因甲○○經合法傳喚，
    無正當理由不到庭，顯已逃匿，而發布通緝；在通緝中為警
    於九十四年三月八日二十一時許在台南市○○區○○路、古
    堡街口所緝獲，並扣得甲○○所有，且供施用毒品所用之注
    射針筒五支、分裝杓一支、橡皮帶一條、及非供施用毒品使
    用之燈炮一個、殘渣袋二個，因而查知上情。
二、案經臺南市警察局報請臺灣臺南地方法院檢察署檢察官偵查
    起訴。
    理  由
一、前揭事實，業據被告甲○○於警詢、偵查中、原審及本院審
    理時均坦白承認（見本院九十四年六月九日審判筆錄第二頁
    ），而其於九十三年七月二十三日、九十四年三月八日經警
    所採取之尿液經送驗確呈「嗎啡陽性」反應，有台南市衛生
    局南市衛檢字第一七四六○號函附之（煙）南市衛驗字第九
    三○六九九號檢驗成績書、臺南市警察局第四分局南市警四
    刑字第○九四四四二三六一三號函附之長榮大學毒研中心確
    認報告附卷，及搜索筆錄、扣押物品目錄表、照片二幀在卷
    ，另供施用毒品所用之注射針筒五支、分裝杓一支、橡皮帶
    一條扣案可資佐證（見台南市警察局南市警刑偵字第二六一
    號卷第三頁正反面、第六頁；台南市警察局第四分局南市警
    四刑偵字第○九四號卷第九、十二、十三頁；臺灣臺南地方
    法院檢察署九十四年度毒偵字第七二二號卷第十頁）。
二、按海洛因係嗎啡經化學合成之半人工合成品，毒性倍於嗎啡
    ，其經吸食或施打入人體，經新陳代謝作用又可分解成嗎啡
    ，故海洛因在進入人體後，均以嗎啡形態排於尿液中，故於
    吸食或施打海洛因之煙毒嫌疑犯尿液中，可檢出嗎啡毒性反
    應；又海洛因進入人體後，循嗎啡之代謝方式排出，嗎啡注
    射人體後百分之五十以上於八小時以內自尿中排出，至二十
    四小時，排出約百分之九十，但四十八小時後仍有微量可檢
    出，有行政院衛生署藥物食品檢驗局七十八年四月十五日(
    七八)藥檢壹字第三二二九號函可稽，被告之尿液既檢出嗎
    啡反應，則其於採尿日前二日內必有施用毒品犯行，則被告
    之自白，核與事實相符。又被告甲○○前因施用第一級毒品
    海洛因案件，經臺灣臺南地方法院先後以九十一年度毒聲字
    第一八五四號、九十二年度毒聲字第三七八號裁定送觀察勒
    戒、強制戒治，嗣因戒治成效經評定合格，認無繼續戒治之
    必要，經臺灣臺南地方法院依九十二年度毒聲字第一二○五
    號裁定停止戒治，所餘戒治期間付保護管束，甫於民國（下
    同）九十三年二月二十九日交付保護管束期滿，由臺灣臺南
    地方法院檢察署檢察官於九十三年三月九日以九十三年度戒
    毒偵字第六十號為不起訴處分確定。有上開不起訴處分書、
    台灣高等法院被告全國前案紀錄表各一份在卷可參。本件事
    證明確，被告於前開觀察、勒戒執行完畢釋放後五年內，再
    犯本件施用第一級毒品之犯行，均堪認定。
三、查海洛因屬毒品危害防制條例第二條第二項第一款所列之第
    一級毒品，被告施用前述第一級毒品，核其所為，係犯毒品
    危害防制條例第十條第一項施用第一級毒品罪。被告各次持
    有毒品進而施用行為，其持有之低度行為應為施用之高度行
    為所吸收，均不另論罪。被告先後多次施用第一級毒品之行
    為，均時間緊接，方法相同，並分別觸犯構成要件相同之罪
    名，顯均係基於概括犯意反覆為之，應依連續犯之規定論以
    一罪，並依法加重其刑。檢察官雖僅就被告「於九十三年六
    月二十七日起至同年七月二十一日止，施用第一級毒品海洛
    因」之犯行起訴，對於其餘施用第一級毒品海洛因部分之犯
    罪事實，雖未據檢察官起訴，惟與上開已起訴之施用第一級
    毒品海洛因之事實，具有連續犯之裁判上一罪關係，基於審
    判不可分之原則，均應為起訴效力所及，本院自得併予審理
    。
四、原審以被告甲○○罪證明確，因予論罪科刑，固非無見。惟
    查原判決就被告於九十四年三月八日二十一時許在台南市○
    ○區○○路、古堡街口緝獲，所扣得甲○○所有，且供施用
    毒品所用之注射針筒五支、分裝杓一支、橡皮帶一條部分，
    未及併予宣告沒收，尚有未洽，茲據臺灣臺南地方法院檢察
    署移送此部分併辦（九十四年度毒偵字第七二二號），因屬
    同一案件，應併予審理。檢察官上訴意旨，指摘原判決此部
    分不當，為有理由，自應由本院將原判決撤銷改判，至檢察
    官併案意旨謂被告於九十四年三月八日晚上九時許回溯二十
    六小時內之某時施用第一級毒品云云，惟與上述行政院衛生
    署藥物食品檢驗局函示不符，而據被告於原審坦承最後一次
    施用是被查獲前二、三天等語（見原審卷第六五頁），揆諸
    上述說明，尚可憑採，原審認被告施用至九十四年三月六日
    ，要無不合，檢察官此部分併案，自應僅認定施用至九十四
    年三月六日止，附予敘明。爰審酌被告經強制戒治後，通緝
    中仍再施用毒品、犯罪之動機、目的、犯後坦承犯行等一切
    情狀，仍量處有期徒刑七月示懲，扣案之注射針筒五支、分
    裝杓一支、橡皮帶一條均為被告所有，且供施用毒品海洛因
    所用之物，依刑法第三十八條第一項第二款規定沒收之。至
    扣案之殘渣袋二個，據被告於九十四年三月八日為警緝獲時
    供稱：伊所被警方查獲之殘渣是糖粉，並非海洛因，在西藥
    房買的（見南市警四刑偵字第○九四號卷第二頁）；且經臺
    南市警察局第四分局予以檢驗後，並無呈海洛因反應，此有
    臺南市警察局第四分局之毒品初步鑑驗報告書在卷可佐（見
    南市警四刑偵字第○九四號卷第十一頁），而扣案之燈炮，
    未據被告供明係施用毒品所用之物，此部分不予宣告沒收。
五、據上論斷，應依刑事訴訟法第三百六十九條第一項前段、第
    三百六十四條、第二百九十九條第一項前段、第二百七十三
    條之一第一項，毒品危害防制條例第十條第一項、刑法第十
    一條前段、第五十六條、第三十八條第一項第二款，判決如
    主文。
本案經檢察官邱克斌到庭執行職務。
中　　華　　民　　國　　94　　年　　6 　　月　　23　　日
                  刑事第二庭　　審判長法　官　葉居正
　                                    法　官　莊俊華
　　　　　　　　　　　　　　　　　　　法　官　高明發
以上正本證明與原本無異。
如不服本判決，應於收受本判決後十日內向本院提出上訴書狀。
其未敘述上訴理由者並得於提起上訴後十日內向本院補提理由書
狀（均須按他造當事人之人數附繕本）「切勿逕送上級法院」。
　　　　　　　　　　　　　　　　　　　書記官　陳淑貞
中　　華　　民　　國　　94　　年　　6 　　月　　24　　日
附錄法條：
毒品危害防制條例第十條第一項
施用第一級毒品者，處六月以上五年以下有期徒刑。
